【裁判字號】    95,訴,3306
【裁判日期】    951220
【裁判案由】    毒品危害防制條例
【裁判全文】
臺灣板橋地方法院刑事判決              95年度訴字第3306號
公  訴  人  臺灣板橋地方法院檢察署檢察官
被      告  甲○○
                  （現另案於臺灣臺北監獄臺北分監執行中）
上列被告因毒品危害防制條例案件，經檢察官提起公訴（95年度
毒偵字第5133號），本院裁定改用簡式審判程序審理，判決如下
：
    主  文
甲○○施用第一級毒品，累犯，處有期徒刑捌月。扣案之含第一
級毒品海洛因成分，無法析離之殘渣袋壹個，沒收銷燬之；針筒
貳支，均沒收。
    事  實
一、甲○○前於民國90年間因偽造文書案件，經臺灣桃園地方法
    院於90年10月22日以90年度訴字第1570號判處有期徒刑1 年
    2 月，並分別經臺灣高等法院於91年1 月25日以90年度上訴
    字第4151號、最高法院於91年5 月2 日以91年臺上字第2528
    號判處上訴駁回確定，甫於92年8 月31日執行完畢。其於93
    年間因施用毒品案件，經本院裁定送觀察、勒戒後，認有繼
    續施用毒品之傾向，改裁定令入戒治處所施以強制戒治1 年
    ，於94年10月27日強制戒治執行完畢，經臺灣板橋地方法院
    檢察署檢察官於94年11月10日以94年度戒毒偵字第419 號為
    不起訴處分確定。復於95年間因施用毒品案件，經本院於95
    年6 月30日，以95年度訴字第1328號判處有期徒刑7 月確定
    （現執行中）。詎猶不知悔改，於強制戒治執行完畢後5 年
    內，復基於施用第1 級毒品海洛因之犯意，於95年7 月25日
    ，在臺北縣中和市○○路116 號「福和公園」廁所內，以將
    海洛因加水稀釋，再以針筒注射之方式，施用第1 級毒品海
    洛因乙次。嗣在上址為警當場查獲，並扣得含第1 級毒品海
    洛因成分，無法析離之殘渣袋1 個，及其所有，供施用第1
    級毒品所用之針筒2 支。
二、案經臺北縣政府警察局中和分局報請臺灣板橋地方法院檢察
    署檢察官偵查起訴。
    理  由
一、上揭事實業據被告甲○○於警詢、偵查及本院審理中坦承不
    諱，並有含第1 級毒品海洛因成分，無法析離之殘渣袋1 個
    ，及其所有，供施用第1 級毒品所用之針筒2 支扣案可資佐
    證（見臺灣板橋地方法院檢察署95年度毒偵字第5133號偵查
    卷第16頁）。而被告為警查獲後所採集之尿液經送檢驗結果
    確呈鴉片類陽性反應，此有臺灣檢驗科技股份有限公司濫用
    藥物尿液檢驗報告1 紙在卷可憑（見上開偵查卷第47頁），
    足徵其自白與事實相符。又被告於93年間因施用毒品案件，
    經本院裁定送觀察、勒戒後，認有繼續施用毒品之傾向，改
    裁定令入戒治處所施以強制戒治1 年，於94年10月27日強制
    戒治執行完畢，經臺灣板橋地方法院檢察署檢察官於94年11
    月10日以94年度戒毒偵字第419 號為不起訴處分確定。復於
    95年間因施用毒品案件，經本院於95年6 月30日，以95年度
    訴字第1328號判處有期徒刑7 月確定（現執行中），有臺灣
    高等法院被告前案紀錄表1份 在卷可憑。是以，本件事證明
    確，被告於強制戒治執行完畢後5 年內，再犯本件施用第1
    級毒品之犯行洵堪以認定，應予依法論處。
二、核被告所為，係犯毒品危害防制條例第10條第1 項之施用第
    1 級毒品罪。被告持有第1 級毒品海洛因，既意在供己施用
    ，其持有之低度行為，應為施用之高度行為所吸收，不另論
    罪。末查被告有如事實欄所載之論罪科刑及執行情形，有臺
    灣高等法院被告前案紀錄表1 份在卷足憑，其於有期徒刑執
    行完畢後5 年內，再犯本案有期徒刑以上之罪，為累犯，應
    依刑法第47條第1 項之規定加重其刑。爰審酌被告素行不佳
    ，多次漠視法令之禁制，恣意濫用毒品，戕害己身，顯無悔
    改之意，惟於他人尚無明顯重大危害，及其犯後坦承犯行，
    態度良好等一切情狀，量處如主文所示之刑，以資懲儆。
三、扣案之含第1 級毒品海洛因成分，無法析離之殘渣袋1 個，
    屬第1 級毒品（其內毒品與其他外袋無法析離完盡，應概認
    屬查獲之毒品），不問屬何人所有，當依毒品危害防制條例
    第18條第1 項前段規定併予沒收銷燬之。另扣案之針筒2 支
    ，係被告所有，且供施用第1 級毒品所用之物，業據被告於
    警詢、偵查及本院審理中供承在卷，惟其僅係日常用品臨時
    替代使用之物，就其性質上或使用上，非專供施用毒品之器
    具，爰依刑法第38條第1 項第2 款之規定宣告沒收。
四、本件經檢察官提起公訴，被告於準備程序中就被訴事實為有
    罪之陳述，經法官告知簡式審判程序之旨，並聽取公訴人、
    被告之意見後，本院合議庭裁定由受命法官獨任進行簡式審
    判程序，併予敘明。
據上論斷，應依刑事訴訟法第273 條之1 第1 項、第299 條第1
項前段，毒品危害防制條例第10條第1 項、第18條第1 項前段，
刑法第11條前段、第47條第1 項、第38條第1 項第2 款，判決如
主文。
本案經檢察官郭季青到庭執行職務。
中    華    民    國    95    年    12    月    20    日
                  刑事第十九庭  法  官  曾正耀
以上正本證明與原本無異。
如不服本判決，應於判決送達後10日內，向本院提出上訴狀。
                                書記官  陳淑怡
中    華    民    國    95    年    12    月    20    日
附論罪科刑依據之法條：
毒品危害防制條例第10條第1項
施用第1 級毒品者，處6 月以上5年以下有期徒刑。


司法院資訊處製作；財團法人民間司法改革基金會備份。
